臺灣士林地方法院刑事判決　　　　　　 99年度審訴字第875號
公　訴　人　臺灣士林地方法院檢察署檢察官
被　　　告　林沂峰
指定辯護人　本院公設辯護人姜惠如
上列被告因偽造有價證券等案件，經檢察官提起公訴（99年度偵
字第6929號），本院判決如下：
    主  文
林沂峰意圖供行使之用，而偽造有價證券，處有期徒刑壹年陸月
，如附表所示之支票壹張沒收；又收受贓物，處拘役參拾日，如
易科罰金以新臺幣壹仟元折算壹日。
    事  實
一、林沂峰明知某真實姓名年籍不詳綽號「小豪」之人，於民國
    98年6 月10日，在臺北市萬華區西門町某處，所交付如附表
    所示之支票1 張（於90年間某日在不詳處遺失，其上未填載
    發票日、金額及受款人），來路不明，仍予以收受。其後，
    林沂峰因缺錢花用，另意圖供行使之用，於98年6 月12日或
    13 日 ，在其位於臺北市○○區○○街10號3 樓住處內，在
    上開支票偽填金額為新臺幣（下同）「貳萬元」、發票日期
    「98年6 月15日」之字樣後，持以向不知情之其父林財印佯
    稱該紙支票係真正支票云云而行使之，致林財印信以為真而
    陷於錯誤，而先行交付1 萬元予林沂峰（詐欺取財部分未據
    告訴）。嗣林財印於同年6 月12日提示上開支票遭退票後，
    始悉上情。
二、案經賀泰營造股份有限公司原負責人張堅信訴由臺北市政府
    警察局內湖分局報請臺灣臺北地方法院檢察署呈請臺灣高等
    法院檢察署檢察長令轉臺灣士林地方法院檢察署檢察官偵查
    後起訴。
    理  由
壹、程序部分：
    按被告以外之人於審判外之言詞或書面陳述，除法律有規定
    者外，不得作為證據；又被告以外之人於審判外之陳述，雖
    不符合同法第159 條之1 至第159 條之4 之規定，但經當事
    人於審判程序同意作為證據，法院審酌該言詞陳述或書面陳
    述作成時之情況，認為適當者，亦得為證據。當事人、代理
    人或辯護人於法院調查證據時，知有第159 條第1 項不得為
    證據之情形，而未於言詞辯論終結前聲明異議者，視為有前
    項之同意，刑事訴訟法第159 條第1 項及第159 條之5 分別
    定有明文。查本判決下列所引用之各該被告以外之人於審判
    外之言詞或書面陳述，雖屬傳聞證據，惟均經當事人於本院
    審判期日中表示無意見而不予爭執，並同意作為證據，且迄
    至言詞辯論終結前亦未再聲明異議，本院審酌此等證據資料
    製作時之情況，尚無違法不當及證明力明顯過低之瑕疵，亦
    認為以之作為證據應屬適當，故揆諸前開規定，爰逕依刑事
    訴訟法第159 條之5 規定，認前揭證據資料均例外有證據能
    力；又本案認定事實所引用之卷內其他物證（如附表所示之
    支票影本），並無證據證明係公務員違背法定程序所取得，
    是上開物證均有證據能力，合先敘明。
貳、實體部分：
  一前揭犯罪事實，業據被告林沂峰於警詢時、偵查中、本院準
    備程序及審理時坦承不諱（參照北檢98年度偵字第18571 號
    卷第5 至8 頁、第45至48頁、士檢98年度他字第1163號卷第
    11至13頁、本院100 年4 月11日準備程序筆錄第2 頁及同年
    6 月13日審判筆錄第2 至3 頁），核與證人即被害人張堅信
    、林財印於警詢時及偵查中證述之情節相符（參照北檢98年
    度偵字第18571 號卷第9 至14頁、第36至37頁、第41至42頁
    、士檢99年度偵字第6929號卷第35至37頁）；並有如附表所
    示之支票影本及退票理由單、掛失止付票據提示人資料查報
    表、通知書、遺失票據申報書各1 紙在卷可稽（附於北檢98
    年度偵字第18571 號卷第17至21頁）。綜上，足堪認定被告
    自白與事實相符，本件事證明確，被告犯行洵堪認定，應依
    法論科。
  二核被告林沂峰所為，係犯刑法第201 條第1 項之偽造有價證
    券罪及同法第349 條第1 項之收受贓物罪。被告於如附表所
    示支票之發票日欄及金額欄上偽造發票日及金額之行為，為
    偽造有價證券之階段行為，而行使偽造有價證券之低度行為
    應為偽造有價證券之高度行為所吸收，均不另論罪。被告上
    開2 次犯行，犯意各別、行為互殊，應分論併罰。再刑法第
    201 條第1 項之偽造有價證券罪為最輕本刑3 年以上有期徒
    刑之罪，刑度非輕，而本件被告未經被害人賀泰營造股份有
    限公司之同意偽造被害人之支票行為，並持以向其父即被害
    人林財印詐取金錢，固不足取，惟念及被告係因經濟困頓，
    一時失慮而行差走偏，且其偽造支票之金額不高，而被告持
    以偽造有價證券之行使對象亦僅被害人即被告之父林財印，
    被害人林財印並業已具狀表示願意原諒被告（參見本院卷第
    82 頁） ，是被告犯罪情節尚非重大，堪以憫恕，縱科以法
    定最低刑度之刑，猶嫌過重，從而本件情輕法重，本院乃依
    刑法第59條規定酌減其刑。爰審酌被告本件犯罪之動機、目
    的、手段、對被害人造成之損害尚非重大，兼衡其犯後始終
    坦承犯行，態度良好等一切情狀，分別量處如主文所示之刑
    ，並就收受贓物罪之部分，諭知易科罰金之折算標準。另扣
    案如附表所示之支票1 張，應依刑法第205 條之規定宣告沒
    收。
據上論斷，應依刑事訴訟法第299 條第1 項前段，刑法第201 條
第1 項、第349 條第1 項、第205 條、第41條第1 項前段、第59
條，刑法施行法第1 條之1 第1 項、第2 項前段，判決如主文。
本案經檢察官曾勁元到庭執行職務。
中    華    民    國   100    年    6     月    21    日
                  刑事第一庭審判長法  官  洪英花
                                  法  官  王沛雷
                                  法  官  莊明達
以上正本證明與原本無異。
如不服本判決應於收受判決後10日內向本院提出上訴書狀（均須
按他造當事人之人數附繕本) 「切勿逕送上級法院」。
                                  書記官  張茹茵
中    華    民    國   100    年    6     月    21    日
附錄本案論罪科刑依據法條全文
中華民國刑法第201條
意圖供行使之用，而偽造、變造公債票、公司股票或其他有價證
券者，處3年以上10年以下有期徒刑，得併科3000元以下罰金。
行使偽造、變造之公債票、公司股票或其他有價證券，或意圖供
行使之用，而收集或交付於人者，處1年以上7年以下有期徒刑，
得併科3000元以下罰金。
刑法第349條
收受贓物者，處3 年以下有期徒刑、拘役或5 百元以下罰金。
搬運、寄藏、故買贓物或為牙保者，處5 年以下有期徒刑、拘役
或科或併科1 千元以下罰金。
因贓物變得之財物，以贓物論。
附表：
┌───────┬───────┬──────┬───────┬─────┐
│發票人        │付款人        │發  票  日  │金額 (新臺幣) │票據號碼  │
├───────┼───────┼──────┼───────┼─────┤
│賀泰營造股份有│臺灣中小企業銀│98年6 月15日│貳萬元        │AH0000000 │
│限公司        │行北三重分行  │            │              │          │
└───────┴───────┴──────┴───────┴─────┘